臺灣臺南地方法院刑事判決　　　　　　　　　　　　　　九十一年度訴字第四二號
　　公　訴　人　臺灣台南地方法院檢察署檢察官
　　被　　　告　乙○○
　　選任辯護人　許雅芬律師
　　　　　　　　江信賢律師
　　　　　　　　蔡文斌律師
右列被告因毒品危害防制條例案件，經檢察官提起公訴 (九十年度偵字第一三二七七
號)，本院判決如左：
    主  文
乙○○連續販賣第一級毒品，處有期徒刑捌年，犯罪所得新台幣參仟元沒收，如全部
或一部不能沒收時，以其財產抵償之。
扣案之第一級毒品海洛因伍小包（淨重計零點玖克）均沒收銷燬之、空塑膠夾鏈袋參
佰零貳個均沒收。
    事  實
一、乙○○基於概括犯意，於民國九十年十一月二十一日上午十時許，在台南縣永康
    市○○路一五二巷三十號住處，以新台幣（下同）一千元之價格，賣一小包第一
    級毒品海洛因予戊○○（另案偵辦），又於同月二十三日十五時許及二十五日十
    五時許，均在台南市○○路某處，各賣一包一千元之海洛因予戊○○。嗣因戊○○施用毒品於同月二十七日深夜遭警查獲，供出毒品來源，並配合警方，以乙○○使用之序號0000000000號行動電話向乙○○佯稱欲購買一千元毒品
    ，乙○○即請不知情之友人丁○○駕駛機車至台南市○○路六四七巷三十二號戊○○處，載戊○○至台南縣永康市乙○○前揭住處為毒品交易，著便服喬裝戊○○友人之員警王世宗亦同行，翌（二十八）日凌晨一時許抵達乙○○住處時，查
    獲乙○○正欲施打毒品（施用毒品部分另案處理），並扣得在現場之海洛因五包
    及分裝毒品供販賣用之空塑膠夾鏈袋三百零二個等物。
二、案經台南縣警察局麻豆分局報請臺灣台南地方法院檢察署檢察官偵查起訴。
    理  由
一、訊據被告乙○○，矢口否認有販賣毒品予戊○○之行為，辯稱：每次均係戊○○
    打電話表示欲購買毒品，伊即帶蔡某一起去向一綽號「胖子」之男子購買毒品云
    云。然查：
（一）證人戊○○就其向被告購買海洛因之事實，業據其於警訊、偵查及本院審理中
      供述甚詳
１、證人戊○○於警訊中稱：每次交易都打乙○○0000000000號行動電話
    ，每次買壹仟元壹包裝在小塑膠袋內，九十年十一月二十一日上午十時乙○○永
    康住宅、同年月二十三日下午三時在台南市○○路、同年月二十五日下午三時在
    健康路交易（見九十年十一月二十七日警訊筆錄）。於偵查中因懼怕遭被告報復
    先稱：海洛因是向大胖買的，錢均先交給乙○○，朱再向大胖買，在健康路，每
    次交壹仟元給朱，共三次；後即向檢察官坦承：我在九十年十一月二十三日、二
    十五日、二十七日向朱買海洛因，因我怕被報復剛才是說謊，本次所說是真的（
    見九十年十一月二十八日偵查筆錄）。且於本院審理中證述：（你何時跟被告買
    海洛因？）第一次在九十年十一月二十一日在被告台南縣永康市家中向被告買的
    ，買了壹包一千元，後來又在同年月二十三、二十五日各買壹包海洛因，壹包壹
    仟元。也是在同樣的地方買的。二十七日是被告叫丁○○來載我，平常都是我自
    己去找他。當天警察有跟我過去。當天被告知道我是要去買海洛因，之前我有跟
    他講好（見九十一年一月二十二日訊問筆錄）。被告前述證詞就時間方面雖於偵
    查中稱，在九十年十一月二十三日、二十五日、「二十七日」向朱買海洛因，與
    警訊及本院審理之陳述有一日之差異，就地點方面在本院稱均是在被告家中購買
    的，與警訊中稱有二次是在健康路某處買的有所出入，但查正常人之記憶難免因
    時間之經過而模糊不清，而證戊○○為具有施用毒品習慣之人，其記憶當然較常
    人為差，前後證述難免有些許出入，但其就確有向被告購買海洛因之重要環節如
    聯絡方式、價金等均能為清楚陳述，其證言應屬可採，且其初被逮捕時，記憶力
    應較偵查及本院審理中為佳，亦較無法深刻明瞭所述之事實在法律上之利害關係
    ，應以其在警訊中陳述最為可採。
２、另證人戊○○嗣於本院九十一年四月十六日訊問時改稱：我上次說謊，是警察跟
    我說供出被告就可以減輕刑度，我才說被告有賣毒品給我。我現在要改說是我跟
    被告一起去買毒品，跟一叫小胖的人買，到台南市五期地區買的，每次都是我和
    被告到五期去找小胖。我們騎機車互載到五期，買了二、三次，分別是被抓當天
    前一日晚上，其他兩次我忘了，也都是在晚上。東西都放在被告家，我都在被告
    家施用毒品，因我騎回家還有一段路，我怕會被臨檢，我都是騎我的機車載被告
    去找小胖，每次都是壹包壹仟元，有時是壹包兩千元。我九十年十一月二十八日
    在偵查中有說因怕被報復所以才說毒品是跟大胖買的，我當時講的話是藥性發作
    。我在警察局所講的話不實在，我怕被送去觀勒，才這樣講的云云。查被告於九
    十一年四月十六日因受被告之請求再次至本院接受訊問，而在證人戊○○於當日
    到本院受訊之前，被告之母親即曾打電話給證人戊○○請求其「說實話」，是被
    告該次之供詞顯係遭受被告母親之壓力，方為不實之陳述，此由證人戊○○以下
    之證述可知：（上次來本院作證後，被告母親是否有找過你？）她有打電話給我
    ，問我開庭怎樣說。（提示錄音帶譯文有何意見？）實在。我之前感冒很嚴重。
    我有答應跟被告母親講說我答應要說是我跟被告一起去向別人買的，不是我跟他
    兒子買的（見同日訊問筆錄）。而由被告自行提出其母親與戊○○對話之電話錄
    音帶及其譯文（嬌（即被告之母王月嬌）：法院會調你去，你要看你的說法及做
    法，你就說你像剛剛說吃了感冒藥，神智不清。宏（即證人戊○○）：對啦，我
    也可以說之前警察有打我，我再咬回去）更可確認被告為脫免販賣第一級毒品之
    罪責，於庭訊前有為影響證人陳述之行為，故證人戊○○事後翻異前詞之陳述顯
    不可採。
（二）被告就其如何與證人戊○○共同向大胖購買海洛因之陳述前後矛盾，復與戊○○事後翻異之證詞不符，顯屬虛偽
１、被告於警訊中先稱：我與戊○○向綽號大胖、長腳買的，海洛因五千元，塑膠袋
    是分裝東西，當日蔡說要還我現金壹仟元，警方到達時我在房間休息。當日因我
    要睡覺了，我請廖載蔡來我家。蔡要毒品時我打電話連絡小胖，再過去找小胖拿
    毒品。於偵查中稱：向大胖買海洛因，共買參次，打0000000000，每次約二包，
    總共買了約六、七包，每次交易是五千元或三、四千元（見九十年十一月二十八
    日偵查筆錄）。後改稱：都是蔡與朋友來找我，我們一起去向別人買的，有二、
    三次，一次買一、二仟元。有一次到健康路三段變色龍遊藝場，有時在民權路（
    九十年十二月十八日偵查筆錄）。於本院審理中再稱：蔡都出一千元，共二次（
    九十一年一月八日），另稱：我先打電話跟胖子聯絡，我就跟戊○○一起去，蔡
    都是會開汽車來載我，載我去五期健康路變色龍遊藝場附近，我去找胖子買，蔡
    有跟在旁邊，買了約兩次，蔡出壹仟元，我出壹仟元，我們各買壹包，兩次都是
    這樣，戊○○買了毒品後，有時在我家先施用，剩下的再帶回家，後來他父親發
    現了，他就把毒品寄放在我這邊，蔡每次要毒品，我就聯絡胖子，有聯絡到就有
    ，沒有就沒有。都是戊○○先打給我，我再聯絡胖子。我們車子停在路邊，胖子
    會自己過來（九十一年四月十六日訊問筆錄）。其就向大胖購入幾次、多少錢之
    海洛因、地點為何、證人戊○○係騎機車或開汽車與之同行、到達約定地點後是
    否共同向大胖購買或係被告先自行向大胖購買在轉賣給證人戊○○等情，不僅被
    告本身陳述前後有異，且在本院隔離訊問被告與證人採坤宏後，其陳述更與其欲
    串供之證人戊○○於九十一年四月十六日的陳述不符，顯見被告陳述虛偽，不足
    採信。
２、另被告欲以證人葉秀鳳、丙○○之證詞證明其被捕當日房門開著，若係欲販賣海
    洛因當無開門之理，且本次被告遭逮捕僅扣得少量海洛因（扣案五包海洛因中有
    四包僅是含殘渣之空袋，經鑑定之結果，扣案物確為海洛因，淨重計僅零點九公
    克，有法務部調查局000000000000號鑑定通知書在卷可證），不足證明被告
    有販賣毒品犯行云云。然查被告房間係在住宅內，能進入其住宅者，必為與被告
    或其親友有關係且為被告或其同居人所允許進入之人，是無論被告當日是否有意
    為毒品交易，其在自宅內縱有親友在客廳，亦會因該些人係自己所允許進入之人
    ，而降低警戒意識未將房門關上，故被告房門是否關上尚非證明被告未販賣毒品
    之有力證據，可以認定。另由證人戊○○證稱，有二次向被告買毒品之地點是在
    健康路及被告自承，有在健康路向大胖購入毒品等情觀之，被告住所並非其販賣
    毒品之唯一地點，是被告被捕當日，雖僅在其住所扣得少量毒品，但其可能係欲
    外出向他人購買以應證人戊○○所需，是被告辯護人稱扣案毒品甚少，正足為被
    告未販毒之證據云云，尚非可取。
（三）本案扣得空塑膠夾鏈袋三百零二個應被告為販賣毒品所用來分裝毒品之物
    查警方於被告房間內扣得空塑膠夾鏈袋三百零二個被告雖稱係其母親昔日經營自
    助餐用來裝醬料之小袋云云，然查現今既在被告房間內為警取得，應認該物為其
    母拋棄所有權、現為被告所有，且該些扣押物數量甚多並與毒品海洛因同放一處
    （有證人王世宗之證詞可證），顯非單純供己所用，係被告用來分裝毒品並販賣
    之用，可以認定。
（四）況海洛因為毒品危害防制條例所列之第一級毒品，非但價格昂貴，且其為違禁
      品，為政府相關機關極力查緝之物，若非有利可圖，被告何願冒此大不諱，單
      憑戊○○謂其甚痛苦，向其索討，即多次帶其至大胖處購買海洛因之理？
（五）綜上所述，被告於前揭時、地多次賣海洛因予戊○○，且戊○○每次均係直接
      向被告購買毒品海洛因，案發此次，亦係戊○○為配合員警追查毒品來源，而
      以電話與被告相約交易毒品，被告始央請案外人丁○○駕駛機車前去搭載戊○○，至被告住處，業據證人戊○○、丁○○於警訊中證述甚詳，並有警員王世
      宗之證詞可稽。被告持有之毒品又分裝多包，有毒品海洛因五包及空塑膠夾鏈
      袋三百零二個扣案可證，本件事證明確，被告犯行堪予認定，應依法論科。
二、核被告所為，係犯毒品危害防制條例第四條第一項之販賣第一級毒品罪。又被告
    非法持有第一級毒品海洛因之低度行為，已為其販賣之高度行為所吸收，不另論
    罪。被告第四次販賣毒品海洛因之犯行，證人戊○○並無購買之真意，且於談妥
    買賣契約後即因為警查獲而未遂，然此部分與被告之前三次販賣第一級毒品海洛
    因之犯行，時間緊接、基本犯罪構成要件相同，顯係基於概括犯意反覆為之，為
    連續犯，應論以販賣第一級毒品既遂罪論。惟因本罪法定刑為無期徒刑或死刑依
    法不得加重，爰均不再加重其刑。末查被告年輕識淺，一時失慮致罹此重典，且
    販賣之次數僅三次既遂，販賣所得僅三千元，情輕法重，尚堪憫恕，爰予減輕其
    刑。爰審酌被告販賣海洛因之次數雖不多、數量不大，然海洛因戕害身心，危害
    社會治安至鉅，暨其犯罪後飾詞狡辯，並無悔意等一切情狀，量處如主文所示之
    刑，以示懲儆。又扣案之第一級毒品海洛因五小包（淨重○點九克）為違禁物，
    均依毒品危害防制條例第十八條第一項前段之規定宣告沒收銷燬之，再扣案之空
    塑膠夾鏈袋三百零二個為被告所有、販賣毒品所用，應予沒收。至被告販賣毒品
    海洛因三次予戊○○，所得計三千元，雖未扣案，仍應依毒品危害防制條例第十
    九條第一項規定諭知沒收，如全部或一部不能沒收時，以其財產抵償之。
據上論斷，應依刑事訴訟法第二百九十九條第一項前段，毒品危害防制條例第四條第
第一項、第十八條第一項前段、第十九條第一項，刑法第十一條前段、第五十六條前
段、第五十九條，判決如主文。
本案經檢察官甲○○到庭執行職務
中      華      民      國      九十一      年      五    月    二十八  日
                                  臺灣臺南地方法院刑事第五庭
                                          法  官  石家禎
右正本證明與原本無異。
如不服本判決，應於判決送達後十日內，向本院提出上訴狀。
                                          書記官  凌昇裕
中      華      民      國      九十一      年      五    月    二十八  日
附錄本案論罪科刑法條全文：
毒品危害防制條例第四條第一項：
製造、運輸、販賣第一級毒品者，處死刑或無期徒刑；處無期徒刑者，得併科新臺幣
一千萬元以下罰金。
